臺灣彰化地方法院刑事判決　　　　　　　　　　　　　九十二年度重訴字第二四號
　　公　訴　人　臺灣彰化地方法院檢察署檢察官
　　被　　　告　丁○○
　　選任辯護人　朱元宏律師
　　　　　　　　蘇哲科律師
　　　　　　　　盧永和律師
　　被　　　告　甲○○
　　指定辯護人　楊俊彥律師
　　被　　　告　戊○○
　　指定辯護人　楊俊彥律師
　　被　　　告　辛○○
　　選任辯護人　林文成律師
　　　　　　　　張志新律師
　　被　　　告　乙○○
　　指定辯護人　楊俊彥律師
　　被　　　告　己○○
　　選任辯護人　吳文虎律師
　　被　　　告　庚○○
　　選任辯護人　吳文虎律師
　　被　　　告　癸○○
　　選任辯護人　黃興木律師
　　被　　　告　丙○○
　　指定辯護人　楊俊彥律師
右列被告等因違反毒品危害防制條例案件，經檢察官提起公訴（九十二年度偵字第八
六三一號），及移
臺灣雲林地方法院檢察署九十二年度偵字第五三三七號），本院判決如左：
    主  文
丁○○共同運輸第一級毒品，處無期徒刑，褫奪公權終身。
甲○○、戊○○、辛○○、乙○○、己○○、庚○○、癸○○、丙○○共同運輸第一
級毒品，各處有期徒刑壹拾伍年，均褫奪公權捌年。
扣案之海洛因肆塊（合計淨重柒佰壹拾陸點貳捌公克，純度百分之八十點四０，純質
淨重伍佰柒拾伍點捌玖公克）、海洛因肆塊（合計淨重陸佰玖拾玖點肆柒公克，純度
百分之八十點四０，純質淨重伍佰陸拾貳點柒公克）、海洛因塊（合計淨重伍佰
貳拾肆點貳公克，純度百分之八十點四０，純質淨重肆佰貳拾壹點伍伍公克）、海
洛因塊（合計淨重伍佰拾伍點柒貳公克，純度百分之八十點四０，純質淨重肆佰
拾點柒貳公克）、海洛因貳塊（合計淨重佰肆拾肆點貳伍公克，純度百分之八十
點四０，純質淨重貳佰柒拾陸點柒捌公克）、海洛因貳塊（合計淨重佰拾肆點陸
貳公克，純度百分之八十點四０，純質淨重貳佰陸拾玖點零公克）均沒收銷燬之；
扣案之褲子貳件、內褲壹件、游泳褲壹件及門號0000000000號之行動電話
機具壹具均沒收。
    事  實
一、丁○○、甲○○、戊○○、辛○○、乙○○、己○○、庚○○、癸○○、丙○○
    均明知海洛因業經公告列為毒品危害防制條例第二條第二項第一款之第一級毒品
    ，不得持有、施用、運輸及販賣，且係行政院公告管制進口之物品，不得私運進
    口，詎丁○○竟與綽號「七叔」之林江禹（原名林春鄭，由檢察官另行偵辦中）
    ，共同基於運輸走私第一級毒品海洛因進入臺灣地區之犯意聯絡，乃由丁○○尋
    找甲○○、戊○○、辛○○，由林江禹尋找洪德志（即癸○○之配偶）、洪進崑
    、吳政諺、傅明典（此四人由檢察官另行偵辦中）及乙○○、己○○、庚○○、
    癸○○、丙○○等人，以該等人員均鮮有出國之紀錄，又無前科或十多年來未曾
    再犯罪，而認為非海關人員列為查緝毒品之重點人物，作為毒品海洛因之運輸人
    員。即由丁○○於九十二年十月中旬，在其臺中市南屯區○○○○街三四號三樓
    住處，聯絡甲○○前去泰國將第一級毒品海洛因運輸至澳門並交付所指定之人，
    於同年十月間某日，同在前揭住處，聯絡戊○○、辛○○前去澳門，將甲○○與
    乙○○自泰國運輸至澳門之第一級毒品海洛因運輸回臺灣，並言明以提供機票、
    安排出國旅遊及給付報酬新臺幣（下同）八萬至十萬元不等金錢作為運輸毒品海
    洛因之代價；另由林江禹於同年月二十二日左右，在彰化縣二林鎮不詳地點，聯
    絡乙○○前去泰國將第一級毒品海洛因運輸至澳門，交付戊○○與辛○○，於同
    年十月二十五日左右，在彰化縣二林鎮媽祖廟附近，聯絡己○○、庚○○、癸○○前去澳門，將自泰國運輸至澳門之第一級毒品海洛因運輸回臺灣，並言明以提
    供機票、安排出國旅遊及給付報酬十萬元之作為運輸毒品海洛因之代價，而己○○則於同年十月間某日，在彰化縣芳苑鄉後寮村寮北巷四號丙○○之住處，告知
    丙○○此事，並稱林江禹可給付報酬十萬元作為運輸毒品海洛因之代價，而甲○○、戊○○、辛○○、乙○○、己○○、庚○○、癸○○、丙○○均因經濟困窘
    ，需款孔急，且有利益可圖，乃加以應允，並承諾於將第一級毒品海洛因運輸入
    境臺灣後，將再依指示於指定之時間、地點交付與所指定之人。旋甲○○、戊○○、辛○○、乙○○、己○○、庚○○、癸○○、丙○○即與丁○○、林江禹及
    洪德志、洪進崑、吳政諺、傅明典等人共同基於運輸走私第一級毒品海洛因入境
    臺灣之犯意聯絡，由丁○○代為購買機票、提供旅遊費用及行程安排後，由甲○○、乙○○二人與洪德志、洪進崑、吳政諺、傅明典等六人，先於九十二年十月
    二十七日，在桃園縣中正國際機場第二航廈，共同搭乘長榮航空ＢＲ八一七號班
    機前往澳門，渠等六人再於九十二年十月二十九日，共同自澳門搭乘飛機轉往泰
    國，而於九十二年十一月初某日，在泰國清邁之不詳地點，向不詳人士取得第一
    級毒品海洛因塊磚共十八塊後，再於九十二年十一月三日，由甲○○將前揭十八
    塊第一級毒品海洛因塊磚中之四塊，夾放在其跨下內褲內，由乙○○將其中四塊
    ，夾放在其跨下所穿著三件內褲之外層二件間，及由洪德志、洪進崑、吳政諺、
    傅明典等四人，以不詳方式夾帶其餘十塊海洛因磚，共同自泰國搭乘飛機將該海
    洛因塊磚十八塊運輸至澳門。另戊○○、辛○○二人，在丁○○為其等購買機票
    、提供旅遊費用及行程安排下，於九十二年十一月二日，在桃園縣中正國際機場
    第二航廈，搭乘長榮航空ＢＲ八一七號班機前去澳門，並住宿在澳門京都酒店之
    九０九號房；而己○○、庚○○、癸○○、丙○○四人，則在林江禹之安排指示
    下，於九十二年十一月二日，在桃園縣中正國際機場第二航廈，搭乘長榮航空Ｂ
    Ｒ八０五號班機前去澳門，並分別住宿在澳門京都酒店之一０一０號房（庚○○
    、癸○○）及一０一三號房（己○○、丙○○）。其後，於九十二年十一月四日
    凌晨一時許，由甲○○、乙○○在澳門京都酒店之九０九號房，分別將其二人各
    自夾放在跨下之四塊第一級毒品海洛因塊磚交付辛○○及戊○○；而洪德志、洪
    進崑、吳政諺、傅明典等四人，則在澳門京都酒店之一０一０號房，將其等所夾
    帶之十塊海洛因塊磚交付己○○、庚○○、癸○○、丙○○四人，並當場交付己○○、丙○○供夾帶運輸該等海洛因磚所用之內褲、游泳褲各一件及褲子二件。
    嗣於九十二年十一月四日上午，在澳門京都酒店之九０九號房間內，戊○○將前
    揭自甲○○、乙○○處取得之第一級毒品海洛因塊磚其中四塊（合計淨重七一六
    ．二八公克，純度八０．四０％，純質淨重五七五．八九公克），夾放在其跨下
    所穿著之二件內褲間，辛○○將自甲○○、乙○○處取得之第一級毒品海洛因塊
    磚其中四塊（合計淨重六九九．四七公克，純度八０．四０％，純質淨重五六二
    ．三七公克），夾放在其跨下所穿著三件內褲之內層二件間，己○○將自洪德志
    等四人處取得之第一級毒品海洛因塊磚三塊（合計淨重五二四．三二公克，純度
    八０．四０％，純質淨重四二一．五五公克），夾放在其跨下所穿著二件內褲間
    ，外加前述游泳褲，庚○○將自洪德志等四人處取得之第一級毒品海洛因塊磚三
    塊（合計淨重五三五．七二公克，純度八０．四０％，純質淨重四三０．七二公
    克），夾放在其跨下所穿著之二件內褲間，癸○○將自洪德志等四人處取得之第
    一級毒品海洛因塊磚二塊（合計淨重三四四．二五公克，純度八０．四０％，純
    質淨重二七六．七八公克），夾放在其跨下所穿著三件內褲之內層二件間，丙○○將自洪德志等四人處取得之第一級毒品海洛因塊磚二塊（合計淨重三三四．六
  二公克，純度八０．四０％，純質淨重二六九．０三公克），夾放在其跨下所穿
    著二件內褲間，外加前述褲子後，戊○○、辛○○、己○○、庚○○、癸○○、
    丙○○即與甲○○、乙○○共同於九十一年十一月四日十二時許，在澳門搭乘長
    榮航空ＢＲ八０八號班機，於九十二年十一月四日十三時三十分許抵達中正國際
    機場第二航廈，而將上開毒品海洛因磚十八塊走私運輸進入臺灣，惟旋於九十二
    年十一月四日十四時許，在中正國際機場第二航廈入境通關時，為法務部調查局
    中部地區機動工作組會同財政部臺北關稅局、高雄關稅局、保三總隊第二大隊、
    豐原憲兵隊、臺中市警察局第六分局當場查獲，並在戊○○、辛○○、己○○、
    庚○○、癸○○、丙○○身上扣得上開毒品海洛因四塊（合計淨重七一六．二八
    公克，純度八０．四０％，純質淨重五七五．八九公克）、海洛因四塊（合計淨
    重六九九．四七公克，純度八０．四０％，純質淨重五六二．三七公克）、海洛
    因三塊（合計淨重五二四．三二公克，純度八０．四０％，純質淨重四二一．五
    五公克）、海洛因三塊（合計淨重五三五．七二公克，純度八０．四０％，純質
    淨重四三０．七二公克）、海洛因二塊（合計淨重三四四．二五公克，純度八０
    ．四０％，純質淨重二七六．七八公克）、海洛因二塊（合計淨重三三四．六二
    公克，純度八０．四０％，純質淨重二六九．０三公克），及洪德志等人所有供
    己○○、丙○○穿著以運輸毒品犯罪所用之內褲一件、游泳褲一件、褲子二件，
    且警方隨即於同日十四時五十分許，在丁○○位於臺中市南屯區○○○○街三四
    號三樓住處，依法實施逕行搜索，當場扣得丁○○所有、供聯絡運輸第一級毒品
    海洛因用之門號0000000000號行動電話機具一具。
二、案經法務部調查局中部地區機動工作組報請臺灣彰化地方法院檢察署檢察官偵查
    起訴，及檢察官移送併辦（臺灣彰化地方法院檢察署九十二年度偵字第九六九三
    號、臺灣雲林地方法院檢察署九十二年度偵字第五三三七號）。
    理  由
一、訊據被告乙○○、己○○、庚○○、癸○○、丙○○對於右揭事實均坦承不諱，
    被告甲○○、戊○○、辛○○對有於右揭時、地共同運輸走私第一級毒品海洛因
    進入臺灣地區之事實亦供承不諱，被告甲○○僅辯稱：伊出國前往澳門時並不知
    要運輸毒品，係後來去泰國要返回澳門時，洪德志始要伊攜帶七叔交代之毒品回
    國，伊因機票問題才會答應運輸走私毒品云云，被告戊○○、辛○○則均辯稱：
    不知所夾帶運輸物品為海洛因云云，被告丁○○則不否認有受綽號「七叔」之林
    江禹所託，介紹被告甲○○、戊○○、辛○○自泰國、澳門運輸上開毒品進入臺
    灣地區，並告以運輸毒品之代價為將提供每人八萬至十萬元不等金額及該次出國
    之開銷，且由伊為被告甲○○等人代購機票、安排出國事宜等情，惟辯稱：伊僅
    知「七叔」林江禹要走私毒品，故要伊代為尋找適宜人選運輸毒品，伊因家計問
    題始介紹被告甲○○、戊○○、辛○○前去替「七叔」運輸毒品，然並不知所運
    輸者係海洛因云云。經查：右揭事實，業據被告甲○○、乙○○、己○○、庚○○、癸○○、丙○○於偵查及本院審理時供述明確，且大致相互吻合，而被告甲○○、戊○○、辛○○、乙○○、己○○、庚○○、癸○○、丙○○等人共同搭
    乘長榮航空ＢＲ八０八號班機，自澳門飛抵臺灣地區，於九十二年十一月四日十
    四時許，在中正國際機場第二航廈入境通關時，為法務部調查局中部地區機動工
    作組會同財政部臺北關稅局、高雄關稅局、保三總隊第二大隊、豐原憲兵隊、臺
    中市警察局第六分局當場查獲，並在被告戊○○身上扣得毒品海洛因四塊、在被
    告辛○○身上扣得毒品海洛因四塊，在被告己○○身上扣得毒品海洛因三塊，在
    被告庚○○身上扣得毒品海洛因三塊，在被告癸○○身上扣得毒品海洛因二塊，
    及在被告丙○○身上扣得毒品海洛因二塊乙節，除據被告甲○○等人供承在卷外
    ，並有法務部調查局中部地區機動工作組搜索扣押筆錄附卷可稽，而前揭扣案之
    白色方塊十八塊，經法務部調查局鑑定結果，確實均含第一級毒品海洛因成分，
    被告戊○○所夾帶之海洛因四塊（合計淨重七一六．二八公克，純度八０．四０
    ％，純質淨重五七五．八九公克），被告辛○○所夾帶之海洛因四塊（合計淨重
    六九九．四七公克，純度八０．四０％，純質淨重五六二．三七公克），被告己○○所夾帶之海洛因三塊（合計淨重五二四．三二公克，純度八０．四０％，純
    質淨重四二一．五五公克），被告庚○○所夾帶之海洛因三塊（合計淨重五三五
    ．七二公克，純度八０．四０％，純質淨重四三０．七二公克），被告癸○○所
    夾帶之海洛因二塊（合計淨重三四四．二五公克，純度八０．四０％，純質淨重
    二七六．七八公克），被告丙○○所夾帶之海洛因二塊（合計淨重三三四．六二
    公克，純度八０．四０％，純質淨重二六九．０三公克），此有法務部調查局調
    科壹字第一四０００九六七八號、000000000號、000000000
    號、000000000號、000000000號、000000000號鑑
    定通知書在卷可佐，復有該海洛因十八塊扣案可資佐證。又被告丁○○於本院審
    理時結證稱：「（問：七叔與甲○○接洽時，是否也是在你家？）是的」、「（
    問：當時他們接洽的時候，你是否也在場？）是的」、「（問：他們接洽的內容
    如何？）七叔說像甲○○這種外表的人帶毒品進來很適合，我都有在場」等語，
    而被告乙○○亦結證稱：「（問：哪六個人先到澳門？）我、甲○○，還有洪德
    志他們四個人，我們在機場的時候就看到洪德志他們四個人，我是跟甲○○一起
    去機場的」、「（問：到澳門之後的情形如何？）先住澳門一天，隔天前往泰國
    」、「（問：是否之前就知道要去泰國？）知道，我不知道其他人知不知道，沒
    有人很驚訝要去泰國」、「（問：有人不同意攜帶毒品？）沒有聽到有人不同意
    攜帶毒品」等語，足見被告甲○○自始即知悉要運輸走私本件毒品海洛因，其辯
    稱係到泰國始知要運輸走私毒品云云，與常情有違，非足憑採。另被告戊○○因
    施用毒品安非他命案件，經法院裁定送觀察勒戒，有卷附臺灣高等法院被告全國
    前案紀錄表可憑，且被告乙○○於本院審理時到庭證稱：「（問：戊○○、辛○○有無向你說什麼？）沒有，我只記得，她們有穿給我看，說這樣會不會被人看
    得出來」、「（問：辛○○是否知道要攜帶毒品四號？）應該知道，之前在丁○○家裡見過一次面就有跟她說要攜帶四號仔毒品，我還將裙子借給她，她說我的
    裙子穿起來比較好看，比較安全，所以跟我換裙子，不是我主動換給她」、「（
    問：戊○○是否知道要攜帶四號仔毒品回來？）我們之前有聯絡，有要攜帶四號
    仔毒品，所以她知道」等語，況被告戊○○、辛○○以八萬元至十萬元不等之報
    酬，並由共犯林江禹負責來回機票支出、由被告丁○○安排出國事宜，倘非係運
    輸非比尋常之違禁物品海洛因，何需用如此嚴密之方式綑綁在人之身體上，並以
    如此隱密之方式運輸入境，且可以獲得如此優渥之對價？況被告戊○○、辛○○
    所運輸之海洛因磚，均以透明塑膠袋黏著包裝，自其外觀即可目睹內容物之白色
    之粉末，被告戊○○、辛○○將之綑綁身上，並藏放在多件內褲、褲子中間，以
    相當隱密之方式運輸，被告戊○○、辛○○對於所運輸者為何物必會詳問，彼二
    人對於所運輸者為嚴重之違禁物品海洛因當有所認知，所辯稱不知運輸者為海洛
    因云云，難認可採。另被告丁○○於本院審理時亦供證：「我知道，七叔都是做
    毒品的」、「（問：是什麼毒品？）他說是四號仔，沒有說是海洛因」等語，而
    「四號仔」即海洛因之俗稱，且被告丁○○聯絡被告甲○○、戊○○、辛○○運
    輸本件毒品海洛因，即告以攜帶之方式乃須綑綁在人身體上及其對價，則以此嚴
    密之方式綑綁在人之身體上，以相當隱密之方式運輸入境，且可以獲得相當優渥
    之對價，被告丁○○豈有未向共犯林江禹詢問所運輸者為何物，其對於所運輸者
    為嚴重之違禁物品海洛因當有所認知，再被告丁○○於本院審理時供承：伊有為
    被告甲○○、戊○○、辛○○辦理出國事宜，機票等費用亦由伊先行支出等語，
    參諸證人即被告辛○○於本院審理時所證述：「（問：是否認識丁○○？）十年
    前認識」、「（問：是否認識七叔？）不認識」、「（問：何人找你到澳門運送
    毒品到臺灣？）丁○○」、「（問：毒品運到臺灣後要交給何人？）丁○○」、
    「（問：運送毒品的報酬？）丁○○有說回臺灣到她家後馬上給我八萬元」、「
    （問：你到澳門時，丁○○是如何跟你說的？）丁○○問我是否曾經出國，我說
    不曾，她要我去辦護照，我跟他說我不敢坐飛機，她就要我跟戊○○一起去，回
    來的時候幫丁○○帶東西」、「（問：當天丁○○是如何跟你說去澳門的事情？
    ）她一開始就說要出國，我說我不敢出國，她就要我去辦護照，我就要我出國，
    她要幫我辦護照，我說不用，我就沒有去辦，因為我不敢坐飛機，後來一直問我
    辦了沒，說這樣出國才方便，後來我就去辦，丁○○要我拿護照給她，我去她那
    裡，她就說要我跟戊○○要澳門，看別人賭博，回來時幫她帶東西回來」、「（
    問：東西拿回臺灣後，有無說要拿給誰？）丁○○說拿到她家給她，東西拿到了
    之後，錢就給我」等語，及證人即被告戊○○所證述：「（問：丁○○是如何跟
    你說的？）是我缺錢，她就說要去拿東西，問我要不要去」、「（問：去澳門代
    價多少？）八萬元左右」、「（問：與七叔見過幾次面？）一次，當時有辛○○
    、丁○○，帶我去吃飯，沒有講什麼，也沒有談到要攜帶毒品的事情，之前也沒
    有講過，毒品的事情都是丁○○跟我講的，我跟七叔沒有講什麼」等語，足見被
告丁○○確與綽號「七叔」之林江禹共同基於運輸走私第一級毒品海洛因進入臺
    灣地區之犯意聯絡，由被告丁○○尋找被告甲○○、戊○○、辛○○運輸本件毒
    品海洛因，辯護意旨認被告丁○○與「七叔」林江禹無犯意聯絡，尚非足採。此
    外，復有現場查獲照片、被告丁○○、甲○○、戊○○、辛○○、乙○○、己○○、庚○○、癸○○、丙○○九人之護照影本及入出境查詢結果資料在卷足佐。
    本件事證明確，被告丁○○等九人之犯行均堪以認定，應依法論科。
二、查海洛因係屬毒品危害防制條例第二條第二項第一款之第一級毒品，且屬行政院
    依據懲治走私條例第二條第四項授權公告之甲項管制進出口物品，不得持有、運
    輸、販賣及私運進口。本件被告等自泰國、澳門地區私運之上開第一級毒品海洛
    因十八塊【包括：海洛因四塊（合計淨重七一六．二八公克，純度八０．四０％
    ，純質淨重五七五．八九公克）、海洛因四塊（合計淨重六九九．四七公克，純
    度八０．四０％，純質淨重五六二．三七公克）、海洛因三塊（合計淨重五二四
    ．三二公克，純度八０．四０％，純質淨重四二一．五五公克）、海洛因三塊（
    合計淨重五三五．七二公克，純度八０．四０％，純質淨重四三０．七二公克）
    、海洛因二塊（合計淨重三四四．二五公克，純度八０．四０％，純質淨重二七
    六．七八公克）、海洛因二塊（合計淨重三三四．六二公克，純度八０．四０％
    ，純質淨重二六九．０三公克）】，既屬懲治走私條例授權公告之甲項管制進口
    物品，自不得私運進口。核被告等人自泰國、澳門地區以搭機方式走私運輸管制
    進口之第一級毒品海洛因返臺之行為，係犯懲治走私條例第二條第一項之私運管
    制物品進口罪及毒品危害防制條例第四條第一項之運輸第一級毒品罪；其持有第
    一級毒品海洛因後進而運輸，其持有之低度行為應為運輸之高度行為所吸收，不
    另論其持有第一級毒品海洛因罪。被告丁○○、甲○○、戊○○、辛○○、乙○○、己○○、庚○○、癸○○、丙○○與綽號「七叔」之林江禹、洪德志、洪進
    崑、吳政諺、傅明典間，就上開犯行互有犯意聯絡及行為分擔，均為共同正犯。
    被告等九人以一行為觸犯上開二罪名，為想像競合犯，依刑法第五十五條前段之
    規定應從較重之運輸第一級毒品罪處斷。公訴人雖未論及被告等九人所犯懲治走
    私條例第二條第一項之私運管制物品進口之犯行，然檢察官就犯罪事實一部起訴
    者，其效力及於全部，本件上開私運管制物品進口之犯行與公訴人起訴書所載經
    論罪部分之運輸第一級毒品犯罪事實，具有想像競合犯之裁判上一罪關係，為起
    訴效力所及，本院自應併予審究。又移送併案審理部分（臺灣彰化地方法院檢察
    署九十二年度偵字第九六九三號、臺灣雲林地方法院檢察署九十二年度偵字第五
    三三七號），與本件為同一事實，本院自得併予審理，附此敘明。再查被告甲○○、乙○○、戊○○、辛○○、己○○、庚○○、癸○○、丙○○所犯上開運輸
    第一級毒品罪之法定本刑為死刑或無期徒刑，惟渠等均素行良好，並無不法前科
    紀錄（僅被告甲○○前於七十七年間因過失致死案件，經法院判處有期徒刑八月
    ，緩刑三年，然其已緩刑期滿，而緩刑之宣告未經撤銷，其刑之宣告失其效力）
    ，有臺灣高等法院被告全國前案紀錄表及臺灣彰化地方法院檢察署刑案資料查註
    紀錄表在卷足參，僅因貪圖利益，利令智昏，一時失慮受託共同以內褲、泳褲夾
    藏之方式運送毒品致罹重典，渠等並非本件犯罪主謀，依渠等之犯罪情狀，在客
    觀上足以引起一般同情，如遽以法定刑之死刑或無期徒刑論處，實嫌過重而有令
    人憫恕之處，爰依刑法第五十九條規定酌量減輕其刑。茲審酌被告丁○○為主要
    帶頭聯絡者，且負責安排搭機、接待、住宿有關事宜，本件共犯以夾藏毒品方式
    運輸走私毒品海洛因來臺，所運輸之毒品之數量龐大，如流入市面，將造成毒品
    泛濫，對我國社會之安寧秩序及國人之健康所可能產生之危害至鉅，其犯情顯較
    其他被告為重，並考量其犯罪之動機、目的、手段等一切情狀，量處如主文第一
    項所示之刑，並依刑法第三十七條第一項之規定諭知褫奪公權終身。另被告甲○○、戊○○、辛○○、乙○○、己○○、庚○○、癸○○、丙○○違反法禁，從
    泰國、澳門運輸管制物品之第一級毒品海洛因入境，所運輸之毒品之數量龐大，
    對社會秩序及國人健康危害甚深，惟念其等均無不法前科紀錄（僅被告甲○○曾
    犯過失致死案件，已如前述），此有卷附臺灣高等法院被告全國前案紀錄表及臺
    灣彰化地方法院檢察署刑案資料查註紀錄表在卷可參，被告甲○○、乙○○、己○○、庚○○、癸○○、丙○○犯後均能坦承犯行，而被告戊○○、辛○○亦坦
    承部分犯行（坦承夾帶扣押之物品被查獲等情，否認明知係毒品海洛因），犯後
    均有悔意、態度良好，且所期運輸毒品可獲之八萬至十萬元不等之金錢均尚未得
    手等一切情狀，各量處如主文第二項所示之刑，並依渠等犯罪之情狀，認有褫奪
    公權之必要，爰依刑法第三十七條第二項之規定，均併宣告褫奪公權八年，以示
    懲儆。另按證人保護法第十四條第一項係規定：「第二條所列刑事案件之被告或
    犯罪嫌疑人，於偵查中供述與該案案情有重要關係之待證事項或其他共犯之犯罪
    事證，因而使檢察官得以追訴該案之其他共犯者，以經檢察官事先同意者為限，
    就其因供述所涉之犯罪，減輕或免除其刑」，查本件被告己○○於偵查中固曾經
    臺灣雲林地方法院檢察署林在培檢察官告以證人保護法之相關規定，惟該署檢察
    官亦表示會另找時間再提訊被告己○○，另行製作筆錄以為依據（參本院勘驗錄
    音帶之勘驗筆錄），嗣因臺灣雲林地方法院檢察署檢察官對於本案無管轄權，而
    由臺灣彰化地方法院檢察署檢察官續為偵辦並提起公訴，林在培檢察官未能另行
    提訊被告己○○製作相關筆錄（參卷附臺灣雲林地方法院檢察署九十三年二月二
    十七日雲檢朝清字第四四００號函），是被告己○○部分嗣後未經另行提訊以供
    述與該案案情有重要關係之待證事項或其他共犯之犯罪事證，因而使檢察官得以
    追訴該案之其他共犯，顯與前揭證人保護法規定未符；另被告庚○○部分乃由臺
    灣彰化地方法院檢察署檢察官進行偵訊，經該署檢察官函覆本院：「本署於偵訊
    中並無同意被告己○○、庚○○以證人保護法第十四條第一項之證人身份，於渠
    供述後使檢察官得以追訴其他共犯時，請求法院減輕或免除其刑之情形」（參卷
    附臺灣彰化地方法院檢察署九十三年三月二日壬○輝勇九十二年偵八六三一字第
    六七三八號函），綜上所述，被告己○○、庚○○均無證人保護法第十四條第一
    項規定之適用，附此敘明。
三、又本件扣案之海洛因四塊（合計淨重七一六．二八公克，純度八０．四０％，純
    質淨重五七五．八九公克）、海洛因四塊（合計淨重六九九．四七公克，純度八
    ０．四０％，純質淨重五六二．三七公克）、海洛因三塊（合計淨重五二四．三
    二公克，純度八０．四０％，純質淨重四二一．五五公克）、海洛因三塊（合計
    淨重五三五．七二公克，純度八０．四０％，純質淨重四三０．七二公克）、海
    洛因二塊（合計淨重三四四．二五公克，純度八０．四０％，純質淨重二七六．
    七八公克）、海洛因二塊（合計淨重三三四．六二公克，純度八０．四０％，純
    質淨重二六九．０三公克），均屬第一級毒品，應依毒品危害防制條例第十八條
    第一項前段規定，諭知沒收銷燬之；另扣案之內褲一件、游泳褲一件、褲子二件
    ，為共犯洪德志等人所有、而提供被告己○○、丙○○纏綁海洛因所用之物，業
    據被告己○○、丙○○供明在卷，而扣案之門號0000000000號行動電
    話機具一具，則係被告丁○○所有、供本件聯絡運輸第一級毒品海洛因所用之物
    ，亦據被告丁○○供承明確，均應依毒品危害防制條第十九條第一項之規定，併
    予宣告沒收。至被告甲○○、戊○○、辛○○、乙○○、己○○、庚○○、癸○○、丙○○等運送毒品來臺，共犯林江禹答應給付相關來回機票，因該等機票，
    均由被告等使用完畢，為被告等供述在卷，且被告確已搭機返臺，並未另有未使
    用之機票扣案，難認為被告犯罪所得之物，爰不併予宣告沒收，附此敘明。
據上論斷，應依刑事訴訟法第二百九十九條第一項前段，毒品危害防制條例第四條第
一項、第十八條第一項前段、第十九條第一項，懲治走私條例第二條第一項、第十一
條，刑法第十一條前段、第二十八條、第五十五條、第五十九條、第三十七條第一項
、第二項，判決如主文。
本案經檢察官賴志盛到庭執行職務。
中    華    民    國    九十三      年      三      月      十九        日
                                臺灣彰化地方法院刑事第二庭
                                    審判長法官  石  馨  文
                                    法      官  王  義  閔
                                    法      官  郭  麗  萍
右正本證明與原本無異。
如不服本判決，應於判決送達後十日內向本院提出上訴狀( 須附繕本 )。
                                    法院書記官  施  嘉  玫
中    華    民    國    九十三      年      三      月      二十六      日
附錄論罪法條：
毒品危害防制條例第四條第一項：
製造、運輸、販賣第一級毒品者，處死刑或無期徒刑；處無期徒刑者，得併科新臺幣
一千萬元以下罰金。
懲治走私條例第二條第一項：
私運管制物品進口、出口逾公告數額者，處七年以下有期徒刑，得併科新臺幣二十萬
元以下罰金。
